【裁判字號】    89,上易,735
【裁判日期】    890516
【裁判案由】    賭博
【裁判全文】
臺灣高等法院臺中分院刑事判決                    八十九年度上易字第七三五號
    上  訴  人  臺灣台中地方法院檢察署檢察官
    被      告  戊○○
    選任辯護人  施瑞章
    被      告  己○○
    被      告  丁○○
    被      告  辛○○
    被      告  甲○○
右上訴人因賭博案件，不服台灣台中地方法院八十八年度易字第三七七○號，中華民
國八十九年一月十一日及同年二月一日第一審判決（起訴案號：台灣台中地方法院檢
察署八十八年度偵字第一九六○一號），提起上訴，本院判決如左：
      主  文
上訴駁回。
      事實及理由
一、本案經本院審理結果，認第一審判決被告等均無罪，經核並無不當，應予維持，
    並引用第一審判決書記載之證據及理由（如附件）。
二、上訴人以賭博係以憑偶然之事實，互爭勝負，以決定財物之得喪，所謂財物係指
    一切有經濟價值之物品，被告戊○○於偵查中陳稱：寄分卡沒有使用期限，採認
    卡不認人之方式，賭客本人不能來玩時可以交給別人使用，至於是否要賣給別人
    ，那是賭客之間的事，我們店方沒有辦法阻止等語，扣案之寄分卡顯係表彰一定
    之價值，對被告所經營之電動玩具店得代替現金使用，具流通性，與紙鈔相同，
    另賭客童建茂稱：伊花了四百元，玩了半小時，賭客王坤山稱：伊花了二百元，
    玩了半小時，賭客乙○○稱：伊花了一萬二千元，玩了一小時半，每次輸贏約二
    、三萬元，賭客白金瑞稱：伊一次花了二百元，賭客庚○○稱：伊當天共花了一
    千五百元，賭客蘇仁宏稱：伊一次花了三百元，賭客劉賜正稱：伊花了五百元，
    玩半小時，賭客吳恭瑞稱：伊花了二百元，玩了三十分鐘等語，彼等若非以財物
    賭博，豈有如此代價高昂之娛樂，再被告戊○○並無其他職業收入，擺置之電動
    玩具達六十五台，以賭博為常業，至為明顯為由，認原審諭知被告等無罪之判決
    不當，提起上訴，經查寄分卡僅能再至被告經營之電動玩具店玩電玩，不得兌換
    任何財物或至他處消費，上訴人亦未能證明有轉讓之情事，縱有轉讓之事實，受
    讓者使用方式仍限於上述，此與紙鈔具廣泛之流通性顯不相同，次查依證人童建
    茂、王坤山、乙○○、白金瑞、庚○○、劉賜正、吳恭瑞、蘇仁宏等人之證述，
    僅證人乙○○、庚○○所述差異較大，證人乙○○於本院審理時證述：伊當時僅
    坐著並未玩，見到警察時害怕，伊係中度智障等語，有其所提之智障手冊影本在
    卷可按，其警訊之證述尚難採信，證人庚○○於本院審理時證述：伊花了一千五
    百元玩了一個多小時，不玩時不可兌換財物，可換寄分卡等語，依證人等所述消
    費代價與他種娛樂相較，並無持別高昂，再本案扣案之電動機具雖達六十五台，
    但並無退幣口，非公告查禁者，被告等堅決否認有以之賭博財物，證人童建茂等
    且證述不玩時僅能兌換寄分卡，下次再玩，復查無其他積極證據足證被告等有賭
    博之情事，原審諭知無罪，自無不當，上訴人上訴並無理由，應予駁回。
三、據上論斷，應依刑事訴訟法第三百七十三條、第三百六十八條，判決如主文。
本案經檢察官丙○○到庭執行職務。
中      華      民      國    八十九     年       五      月    十六    日
                                  臺灣高等法院臺中分院刑事第九庭
                                        審判長法  官  胡  森  田
                                              法  官  趙  春  碧
                                              法  官  康  應  龍
右正本證明與原本無異。
不得上訴。
                                              書記官  陳  明  珠
中      華      民      國    八十九     年       五      月     十八   日
                                                                        Ｄ
台灣台中地方法院刑事判決                  八十八年度易字第三七七號
    公  訴  人  台灣台中地方法院檢察署檢察官
    被      告  辛○○  女  二十二歲（民國○○○年○○月○○日生）
                        住台中縣沙鹿鎮○○里○○路清雲巷八號
                        身分證統一編號：Ｚ000000000號
右列被告因賭博案件，經檢察官提起公訴（八十八年度偵字第一九六○一號），本院
判決如左：
    主  文
辛○○無罪。
    理  由
一、公訴意旨詳如起訴書所載。
二、按犯罪事實，應依證據認定之，無證據，不得推定其犯罪事實，刑事訴訟法第一
    百五十四條定有明文。經查，（一）共同被告戊○○、己○○、丁○○及甲○○
    四人（均已先行審結）均供稱：右揭戊○○所開設之「遊戲男孩機台展示中心」
    內所擺設之水果盤四台、七靶射擊二十五台、大滿貫十一台、賽馬一台、傑克八
    台、水果謎三台、超鑽六燈獎三台、超級列車十台等機台均屬娛樂性之機檯，且
    顧客在店內打電動玩具所餘之分數既不能兌換金錢，也不能換取獎品，僅能以剩
    餘之分數兌換寄分卡，留待下次繼續使用等語，核與被告辛○○於警偵訊中所供
    情節相符。（二）右揭在「遊戲男孩機台展示中心」內打電動玩具之人，於離去
    前，只能以其在機具上所顯示之剩餘分數，向櫃台人員換取寄分卡留供下次再玩
    ，不能兌換現金、禮券或獎品，且機台並無退幣口等情，業據警察臨檢時在場之
    客人陳昌韋、童建茂、王坤三、乙○○、白金瑞、宋聖倫、庚○○、蘇仁宏、劉
    賜正、吳恭瑞等人於警訊中分別供稱無訛，且警方臨檢時並未查扣任何禮品，益
    徵被告等人供稱：無法兌換現金或禮物等語應堪採信。是本件扣案之電動玩具其
    玩法縱具射倖性，惟該等電動玩具，既僅供不特定之顧客開分玩樂，只有分數之
    增減，而無金錢之輸贏，則顧客花費開分，應只係由遊戲中獲取快樂，分數之寄
    存、提領亦僅係延長遊戲時間而已，顯係供人暫時娛樂之用，依刑法第二百六十
    六條第一項但書之規定，應不構成賭博罪，尚難以刑法賭博罪責相繩；此外復查
    無其他積極證據足證被告辛○○有何賭博犯行，其犯罪既屬不能證明，即應為無
    罪之諭知。
三、被告辛○○經合法傳喚，無正當理由不到庭，惟本院認為係應判決無罪之案件，
    爰不待其到庭陳述，逕行判決如主文。
據上論斷，應依刑事訴訟法第三百零一條第一項、第三百零六條，判決如主文。
中    華    民    國    八十九年      二        月        一        日
                                        法  官  江  奇  峰
右正本證明與原本無異。
如不服本判決，應於送達後十日內向本院提出上訴狀(須附繕本)，上訴於台灣高等
法院台中分院。
                                        書記官
中    華    民    國    八十九    年      二        月        一        日


司法院資訊處製作；財團法人民間司法改革基金會備份。
